# 请教陈版关于子公司注销母公司账务处理

提问人：毛翻翻 时间：2018-06-12 10:14:37
陈版主，有关母公司吸收合并子公司后将其注销的账务处理，之前浏览过您有关此问题的答复，不知道现在关于这个问题是否有定论？能否按照解释 7 号执行，将差额计入资本公积而非投资收益？

回答人：chenyiwei
解释 7 号第四条的规定背后的逻辑，我个人至今尚未明确理解。建议对该条规定，仅按照其字面意思，适用于“母公司直接控股的全资子公司改为分公司”的情形。如果未改为分公司，而是处置相关资产、负债后回收其剩余资产，则按投资处置处理，不建议适用该规定。